臺灣屏東地方法院刑事判決　　　　　　　　　　　　　九十三年度交易字第七七號
　　聲　請　人　臺灣屏東地方法院檢察署檢察官
　　被　　　告　丁○○
右列被告因過失重傷案件，經檢察官聲請簡易判決處刑（九十二年度偵字第四六四三
號），經改依通常程序審理，經本院訊問被告後，其為有罪之陳述，本院裁定改依簡
式審判程序審理，本院判決如左：
    主  文
丁○○從事業務之人，因業務上之過失傷害人致重傷，處有期徒刑捌月。
    事  實
一、丁○○係高雄汽車客運股份有限公司（以下稱高雄客運公司）之司機，平日以駕
    駛營業大客車載送乘客為業，為從事駕駛業務之人，於民國九十二年十二月三日
    十五時三十分許，駕駛高雄客運公司所有車號ＦＺ－七四七號營業大客車載運乘
    客，沿臺十七線公路由北往南方向行進，行經屏東縣新園鄉○○路與烏龍外環道
    交岔路口前，本應注意車前狀況並隨時採取必要之安全措施，且駛至交岔路口，
    其行進應遵守燈光號誌之指示，及行車速度應依當地限速時速五十公里之標誌規
    定，不得超速行駛，而依當時天候晴朗、日間有自然光線、路面乾燥、無缺陷、
    無障礙物、視距良好、號誌動作正常，又無不能注意之情形，竟疏未注意車前狀
    況，貿然以時速七十公里速度前進，並闖越紅燈進入上開交岔路口時，適已有丙○○騎乘腳踏車由東往南穿越交岔路口行進中，丁○○見狀煞車不及，致其所駕
    駛大客車左前車頭撞及丙○○所騎乘腳踏車之右側車身，丙○○因而人車倒地，
    受有頭部外傷併腦挫傷、顱內出血、腦水腫等傷害，經送醫救護後呈失語狀態之
    重傷害。丁○○於肇事後，在未經有偵查權之機關或公務員發覺為犯嫌前，即打
    電話報警，並向到場處理車禍之警員甲○○自首，陳明其為肇事者及肇事經過，
    並願接受裁判。
二、案經指定代行告訴人乙○○訴由臺灣屏東地方法院檢察署檢察官偵查後聲請以簡
    易判決處刑，經本院改依簡式審判程序審理。
    理  由
一、右揭事實，迭據被告丁○○於警訊、偵查中及本院審理時均坦承不諱，並經指定
    代行告訴人乙○○於警訊、偵查中及本院審理時指訴綦詳，復有道路交通事故調
    查報告表一份、道路交通事故現場圖、道路交道事故調查報告表(一)(二)、屏東縣警
    察局舉發違反道路交通管理事件通知單、行車紀錄表各一紙、車禍現場照片四張
    及診斷證明書二紙附卷足稽。按駕駛人駕駛汽車，應遵守道路交通號誌之指示；
    行車速度，應依標誌之規定；汽車行駛時，駕駛人應注意車前狀況並隨時採取必
    要之安全措施；汽車行駛至交岔路口，其行進應遵守燈光號誌之指示，道路交通
    安全規則第九十條、第九十三條第一項、第九十四條第三項及第一百零二條第一
    項第一款均分別定有明文，此為被告應注意之事項，而本件車禍發生時，天候晴
    朗、日間有自然光線、路面乾燥、無缺陷、無障礙物、視距良好及號誌動作正常
    等情，有前開道路交通事故調查報告表(一)(二)各項記載足供參考，依當時情形應無
    不能注意之情事，詎被告竟疏未注意車前狀況，超速行駛並擅闖紅燈穿越交岔路
    口，因而致造成本件車禍，其就車禍之發生確有過失甚明。且被告前揭業務過失
    行為與被害人丙○○所受之上述傷害間，復有相當因果關係。本件事證已臻明確
    ，被告犯行堪以認定。
二、按毀敗語能為重傷。刑法第十條第四項第三款定有明文。查被害人丙○○因車禍
    受傷經送醫救治後呈失語狀態。有阮綜合醫院所出具診斷證明書、邱綜合醫院九
    十三年三月二十六日邱醫字第九三○二九號函及九十三年六月十八日邱醫字第九
    三○六九號函在卷（見偵查卷第四十二頁、本院審理卷第四十七頁、第六十八頁
    ）可佐。故核被告丁○○所為，係犯刑法第二百八十四條第二項後段之業務過失
    致重傷罪。又被告於肇事後，在未經有偵查權之機關或公務員發覺為犯嫌前，即
    先以電話報警，並向處理本件車禍之警員甲○○坦承其為肇事者及肇事經過，並
    願接受裁判，業據證人甲○○於本院審理時證述（見本院審理卷第二十七頁至第
    二十九頁）無訛，被告所為核與自首要件相符，依法減輕其刑。爰審酌被告駕駛
    大客車未注意車前狀況，超速行駛及闖紅燈，以致撞及被害人丙○○，使被害人
    受失語之重傷，且被害人因此生活起居部分無法自理，需仰賴家人照顧，被害人
    無法工作，對於被害人暨其家屬所造成精神及心理上之傷害及痛苦甚深，況本件
    車禍肇事原因被告應完全責任，被害人無任何過失，雖被告之雇主高雄客運公司
    已賠償被害人家屬新台幣七十萬元，但被告迄今尚未與被害人家屬達成和解，賠
    償損害，及其坦承犯行，犯後態度尚佳等一切情狀，量處如主文所示之刑，以示
    懲戒。
據上論斷，應依刑事訴訟法第四百五十二條、第二百七十三條之一第一項、第二百九
十九條第一項前段，刑法第二百八十四條第二項後段、第六十二條前段，罰金罰鍰提
高標準條例第一條前段，判決如主文。
中      華      民      國    九十三    年      七      月    二十一    日
                                臺灣屏東地方法院交通法庭
                                    法  官  楊萬益
右正本證明與原本無異。
如不服本判決應於收受本判決送達後十日內向本院提出上訴書狀，其未敘述上訴理由
者，並得於提起上訴後十日內向本院補提理由書狀（均須按他造當事人之人數附繕本
 ）「切勿逕送上級法院」
                                    書記官  呂坤宗
中    華    民    國     九十三      年      七      月      二十二     日
附錄本案論罪科刑法條全文：
刑法第二百八十四條第二項
從事業務之人，因業務上之過失傷害人者，處一年以下有期徒刑、拘役或一千元以下
罰金，致重傷者，處三年以下有期徒刑、拘役或二千元以下罰金。
